臺灣高等法院刑事判決
                                   104年度侵上訴字第64號
上  訴  人  臺灣新北地方法院檢察署檢察官
上  訴  人
即  被  告  乙○○（姓名年籍資料均詳卷）
指定辯護人  本院公設辯護人陳德仁
上列上訴人因被告家庭暴力妨害性自主案件，不服臺灣新北地方
法院103 年度侵訴字第150號，中華民國103年12月23日第一審判
決（起訴案號：臺灣新北地方法院檢察署103 年度偵字第3237號
），提起上訴，本院判決如下：
    主  文
上訴駁回。
    事  實
一、乙○○（代號0000-000000A，真實姓名及年籍均詳卷）係成年
    人，與代號為0000-000000號女子（民國○年○月出生，真實
    姓名年籍均詳卷，下稱甲○）之母親（代號為0000-000000B
    ，真實姓名年籍均詳卷，下稱Ａ母）為○○○○○○關係，上開3 
    人自97年（起訴書誤載99年）間開始共同居住於址設臺北縣
    ○○○（現改制為新北市○○區）○○路之住處（地址詳卷），而
    具有家庭暴力防治法第3條第2款所定之家庭成員關係。乙○○
    明知甲○為12歲以上未滿18歲之少年，竟為逞己性慾，先後
    對甲○為下列行為：
  ㈠乙○○於100 年（起訴書誤載為99年，業經檢察官於原審審理
    時當庭更正）7、8月間某日晚上某時許，在上開住處之甲○
    房間內，見甲○正在熟睡中，竟基於乘機猥褻之犯意，以手
    隔著衣服撫摸甲○性器官外部，嗣甲○因察覺乙○○上開舉動而
    驚醒，但因害怕故假裝熟睡而未有任何反抗，致乙○○主觀上
    認甲○仍處於熟睡而不知抗拒之狀態，遂趁此機會，持續以
    手部撫摸甲○性器官外部之方式，而為乘機猥褻行為1次（即
    起訴書犯罪事實一、㈠所載之第1次犯行）。
  ㈡詎乙○○為上開乘機猥褻行為後，竟食髓知味，於100 年（起
    訴書誤載為99 年，業經檢察官於原審審理時當庭更正）8月
    28日起至102 年11月16日止，基於強制猥褻之犯意，以每周
    一次之頻率，在違反甲○之意願下，用手強行撫摸甲○胸部、
    性器官外部，或以其性器官磨蹭甲○性器官外部之方式而為
    強制猥褻行為，合計共116次（即起訴書犯罪事實一、
    ㈠所餘之犯行）。
  ㈢復於甲○就讀○○一年級暑假期間之101年（起訴書誤載為100年
    ，業經檢察官於原審審理時當庭更正）7、8月間某日晚上某
    時許，基於強制性交之犯意，在上開住處甲○房間內，違反
    甲○之意願，先以手撫摸甲○胸部、下體，再強行褪去甲○之
    褲子，將其性器官進入甲○性器官之方式，對甲○為強制性交
    1次（即起訴書犯罪事實一、㈡部分）。
  ㈣又於上開強制性交後20日內某日下午某時許，在前揭住處甲○
    房間內，另基於強制性交之犯意，違反甲○之意願，以係最
    後一次發生性交行為之脅迫手段，迫使甲○放棄抵抗後，以
    手撫摸甲○胸部、下體，再以其性器官進入甲○性器官內之方
    式，對甲○為強制性交1次（即起訴書犯罪事實一、㈢部分）
    。
  ㈤再於102 年11月23日22時許，在上開住處乙○○與Ａ母房間內，
    見甲○趴在床上，竟基於強制猥褻之犯意，違反甲○意願，強
    行將當時趴在床上玩手機之甲○之身體翻轉，並壓制在甲○身
    上，而以手撫摸甲○胸部及下體之方式，對甲○為強制猥褻行
    為１次。惟因甲○極力反抗、掙扎並以指甲掐乙○○，並大聲喊
    叫，適逢Ａ母返家聽聞甲○呼叫而上樓，乙○○始匆忙離開房間
    而未繼續強制猥褻之行為。嗣於102 年11月25日，甲○因不
    堪長期受害，而將其遭乙○○為上開行為之事告知同學，同學
    帶同甲○前往輔導室轉知輔導老師後，學校通報新北市政府
    家庭暴力暨性侵害防治中心，並報警處理，始查悉上情（即
    起訴書犯罪事實一、㈣部分）。
二、案經甲○及Ａ母訴由新北市政府警察局婦幼警察隊報請臺灣新
    北地方法院檢察署（下稱新北地檢署）檢察官偵查起訴。
    理  由
壹、程序部分：
一、按性侵害犯罪防治法所稱性侵害犯罪，係指觸犯刑法第 221
    條至第227條、第228條、第229條、第332條第2項第2款、第
    334條第2款、第348條第2 項第1款及其特別法之罪；又行政
    機關、司法機關及軍法機關所製作必須公示之文書，不得揭
    露被害人之姓名、出生年月日、住居所及其他足資識別被害
    人身分之資訊，性侵害犯罪防治法第2 條第1項、第12條第2
    項分別定有明文。另性侵害犯罪防治法第12條所定其他足資
    識別被害人身分之資訊，包括被害人照片或影像、聲音、住
    址、親屬姓名或其關係、就讀學校與班級或工作場所等個人
    基本資料，性侵害犯罪防治法施行細則第6 條亦有明文。本
    件被告乙○○（下稱被告）所犯係屬性侵害犯罪防治法所稱之
    性侵害犯罪，因本院所製作之本案判決係屬必須公示之文書
    ，為避免被害人身分遭揭露，依上開規定，對於被害人甲○
    、Ａ母及被告（即Ａ母之前ＯＯＯＯ）之姓名、年籍資料等足資識
    別身分之資訊，均予以隱匿，合先敘明。
二、次按被告以外之人於審判外之言詞或書面陳述，除法律有規
    定者外，不得作為證據。又被告以外之人於審判外之陳述，
    雖不符前4 條之規定，而經當事人於審判程序同意作為證據
    ，法院審酌該言詞陳述或書面陳述作成時之情況，認為適當
    者，亦得為證據。當事人、代理人或辯護人於法院調查證據
    時，知有第159條第1項不得為證據之情形，而未於言詞辯論
    終結前聲明異議者，視為有前項同意，刑事訴訟法第159 條
    第1項、第159條之5分別定有明文。查本判決所引用具傳聞
    性質之各項證據資料，被告及其辯護人於本院準備程序中就
    檢察官所提證據之證據能力均表示沒意見（見本院卷第34頁
    ），且迄於言詞辯論終結前亦未聲明異議。本院審酌本案證
    據資料作成時之情況，核無違法取證或其他瑕疵，證據力亦
    無明顯過低之情形，認為以之作為證據為適當，是依刑事訴
    訟法第159條之5規定，均得作為證據。又本件認定事實引用
    之卷內其餘非供述證據（詳後述），並無證據證明係公務員
    違背法定程序取得，依刑事訴訟法第158條之4規定反面解釋
    ，均有證據能力。
貳、實體部分：
一、上開事實，業據被告於本院審理時坦承不諱（見本院卷第45
    、47頁反面），並有證人即告訴人甲○於警詢、偵查及原審
    審理中之證述（見偵查卷第11至15、32、33頁，原審卷第46
    頁反面至第53頁反面）、證人即Ａ母於警詢及偵查中之證述
    （見偵查卷第16、17頁、第33頁反面）、衛生福利部雙和醫
    院102 年11月28日受理疑似性侵害事件診斷證明書、甲○手
    繪刑案現場繪製圖、現場照片等證物在卷可憑（見彌封證物
    袋及偵查卷第20至23頁），足認被告上開自白與事實相符，
    堪以採信。本案事證明確，被告所為如事實欄所載犯行，應
    堪認定。
二、公訴意旨雖認被告就事實欄一、㈠部分，係犯刑法第224 條
    之強制猥褻罪，然犯罪須主觀上對於犯罪事實有所認識，而
    仍實行客觀事實，主觀意思與客觀事實一致，始足構成。如
    主觀意思與客觀事實不一致，所犯輕於所知情形者，因主觀
    上欠缺重罪認識之故，僅能以輕罪論斷（最高法院98年度臺
    上字第598 號判決意旨參照）。查，證人即告訴人甲○於原
    審審理時證稱：第一次被告乘我睡覺摸我的時候，我沒有告
    訴被告我醒著，我繼續假裝睡覺，因為我害怕等語明確（見
    原審卷第48頁），是依告訴人甲○上開證述可知，被告係乘
    其熟睡時而為猥褻行為，雖告訴人甲○因被告撫摸而驚醒，
    但告訴人甲○因害怕而繼續假裝熟睡，致被告主觀上仍認告
    訴人甲○尚處於熟睡而不知抗拒之狀態，而非在查覺告訴人
    甲○已有甦醒之跡象後，仍強行以違反其意願之方式，持續
    對之為猥褻行為，卷內亦乏相關證據足證被告係以強暴、脅
    迫等足以壓制告訴人甲○自主意思之手段為強制猥褻犯行，
    依上開「所犯重於犯人所知者，從其所知」之法理，自應對
    被告論以乘機猥褻罪，公訴意旨前開所指，顯有誤解，然其
    基本社會事實同一，復經原審於審理程序時告知此部分犯行
    可能亦涉犯刑法第225條第2項之乘機猥褻罪（見原審卷第56
    頁反面），已足保障被告之防禦權，爰依法變更起訴法條。
    又公訴意旨認被告就事實欄一、㈤部分，係犯刑法第221 條
    第2項、第1項強制性交未遂罪，然證人即告訴人甲○於原審
    審理時證稱：我覺得那一次被告就是要亂摸我，沒有要做性
    器插入性器等詞明確（見原審卷第50頁反面），是被告是否
    係基於強制性交之犯意，依卷內證據，尚難使本院形成確信
    心證。據此，本件依調查所得之證據，尚難認被告就事實欄
    一、㈤部分，確有公訴意旨所指之強制性交犯行，原審於審
    理程序亦告知被告可能另涉犯刑法第224 條之強制猥褻罪（
    見原審卷第56頁反面），且此部分基本事實同一，法院自仍
    應予以審理，並就該部分依法變更起訴法條。
三、論罪科刑：
  ㈠按家庭暴力者，謂家庭成員間實施身體或精神上不法侵害之
    行為；家庭暴力罪者，謂家庭成員間故意實施家庭暴力行為
    而成立其他法律所規定之犯罪，家庭暴力防治法第2條第1、
    2 款分別定有明文。查本件被告與告訴人甲○、Ａ母於事發期
    間係一同居住於上址乙節，為被告自承（見偵查卷第38頁）
    ，並據甲○、Ａ母證述在卷（見偵查卷第16頁反面，原審卷第
    47頁），渠等具有家庭暴力防治法第3條第2款所定之家庭成
    員關係，則被告對告訴人甲○為前述乘機猥褻、強制猥褻、
    強制性交等行為，自屬家庭暴力罪，惟因家庭暴力防治法關
    於家庭暴力罪並無罰則之規定，是以應依刑法規定予以論罪
    科刑。
  ㈡按兒童及少年福利法於92年5月28日訂定、並自92年5月30日
    起生效，兒童及少年福利法第70條第1項規定：「成年人教
    唆、幫助或利用兒童及少年犯罪或與之共同實施犯罪或故意
    對其犯罪者，加重其刑至2分之1。但各該罪就被害人係兒童
    及少年已定有特別規定者，不在此限。」；又兒童及少年福
    利法於100年11月30日修正公布，法規名稱改為「兒童及少
    年福利與權益保障法」，修正前兒童及少年福利法第70條規
    定移列至兒童及少年福利與權益保障法第112條，該條規定
    自公布日即100年12月2日起施行，因兒童及少年福利法第70
    條與兒童及少年福利與權益保障法第112條規定之構成要件
    未予變更，僅有法律名稱及條次、用語之變動及修正（修正
    前該條第1項但書所定「不在此限」修正為「從其規定」）
    ，非屬刑法第2條第1項所稱之法律變更，即無新舊法比較問
    題，應逕行適用裁判時之法律。再者，刑法總則之加重，係
    概括性之規定，所有罪名均一體適用，刑法分則之加重，係
    就犯罪類型變更之個別犯罪行為予以加重，成為另一獨立之
    罪名；兒童及少年福利與權益保障法第112條規定成年人教
    唆、幫助或利用兒童及少年犯罪或與之共同實行犯罪，加重
    其刑至2分之1，其加重係概括性之規定，對一切犯罪皆有其
    適用，自屬刑法總則加重之性質；至「故意對兒童及少年犯
    罪」加重其刑至2分之1，係對被害人為兒童及少年之特殊要
    件予以加重處罰，乃就犯罪類型變更之個別犯罪行為予以加
    重，屬刑法分則加重之性質（最高法院99年度臺上字第6667
    號判決意旨參照）。查本件被告為本案犯行時，係年滿20歲
    之成年人，而告訴人甲○為○年○月生，於被告為事實欄所載
    犯行時（即100年7、8月間某日起迄102年11月23日止），係
    12歲以上未滿18歲之少年，有代號與真實姓名對照表、全戶
    戶籍資料（完整姓名）查詢結果附卷可佐（見彌封證物袋）
    ，被告亦自陳知悉甲○之年紀（見偵查卷第38頁，原審卷第5
    6頁）。則被告明知告訴人甲○為12歲以上未滿18歲之少年，
    猶故意對甲○為前述乘機猥褻、強制猥褻、強制性交等行為
    ，皆應依兒童及少年福利與權益保障法第112條第1項前段之
    規定，均加重其刑。
  ㈢核被告就事實欄一、㈠所為，係犯兒童及少年福利與權益保障
    法第112條第1項前段、刑法第225條第2項之成年人故意對少
    年犯乘機猥褻罪；就事實欄一、㈡所載共116 次所為，均係
    犯兒童及少年福利與權益保障法第112條第1項前段、刑法第
    224 條之成年人故意對少年犯強制猥褻罪；就事實欄一、㈢
    、㈣2次所為，均係犯兒童及少年福利與權益保障法第112條
    第1項前段、刑法第221 條第1項之成年人故意對少年犯強制
    性交罪；就事實欄一、㈤所為，則係犯兒童及少年福利與權
    益保障法第112條第1 項前段、刑法第224條之成年人故意對
    少年犯強制猥褻罪。被告就事實欄一、㈡、㈤部分，其以手撫
    摸告訴人甲○胸部、下體之方式，均係為滿足同一性慾，於
    同一地點，密接之時間為之，均觸犯構成要件相同之罪，皆
    應論以接續犯之一罪。又被告於事實欄一、㈢、㈣所示時、地
    ，係先以手撫摸告訴人甲○胸部、下體之強制猥褻行為，繼
    而為強制性交，其強制猥褻行為屬性交之階段行為，應為強
    制性交行為所吸收，不另論罪。被告所犯乘機猥褻罪（原判
    決第17頁第4行誤載為乘機性交罪，應予更正）1次（即事實
    欄一、㈠部分）、強制猥褻罪共117 次（事實欄一、㈡共116
    次、事實欄一、㈤1次）、強制性交罪2 次（即事實欄一、㈢
    、㈣部分），其時間不同、犯意各別，均應分論併罰。又被
    告明知告訴人甲○為12歲以上未滿18歲之少年，猶故意對其
    為上開犯行，皆應依兒童及少年福利與權益保障法第112條
    第1項前段之規定，均加重其刑。
  ㈣公訴意旨雖認被告就事實欄一、㈠、㈡所為之各次犯行屬接續
    犯，應分別論以一罪云云，惟按諸猥褻，通常以行為人發洩
    性慾完畢，作為認定猥褻次數之計算，區別不難，獨立性亦
    強，於經驗、論理上，殊難想像累月經年之長期多次猥褻，
    可以符合接續犯之行為概念。再刑法修正後，往昔若干刑事
    訴訟法規定之操作模式，當應配合改變，例如以往允許籠統
    混用數行為之證據資料，認定成立連續犯之作法，即已不合
    時宜，當須遵守嚴謹證據法則及罪疑唯輕原則，依一行為一
    罪一罰之新制，就各獨立評價行為之證據資料，逐一檢視（
    最高法院99年度臺上字第5079號、第6523號判決意旨參照）
    。查被告就事實欄一、㈠所為係犯乘機猥褻罪，就事實欄一
    、㈡所為均係犯強制猥褻罪，行為態樣已有不同，且事實欄
    一、㈡部分所示強制猥褻犯行頻率為每周1 次，於時間上有
    相當之間隔，未具有密接性，顯非基於單一接續之犯意為之
    ，且被告為各次強制猥褻行為，均係為滿足各該次犯意，是
    以各次強制猥褻犯行均為各具獨立性，揆諸前開說明，應就
    其各次之犯行分別評價，公訴意旨就此部分之認定，容有誤
    會。
  ㈤被告前因犯詐欺案件，經臺灣臺北地方法院（下稱臺北地院
    ）以○年度○○字第○號判處有期徒刑2月，被告不服提起上訴
    後撤回上訴而確定；復因連續犯強姦罪，經○○地院以○年度
    訴字第○號（原判決誤載為86年度訴字第814號，應予更正）
    判處有期徒刑15年，被告不服提起上訴，經本院以○年度○字
    第○號駁回其上訴而確定，上開2罪接續執行，被告於86年12
    月24日入監執行，於96年5月8日縮短刑期假釋出監，於101
    年10月5日保護管束期滿，迄今未經撤銷假釋，有刑事判決
    書、本院被告前案紀錄表在卷可憑（見原審卷第62至65頁）
    。惟按假釋中因故意更犯罪，受有期徒刑以上刑之宣告者，
    於判決確定後6 月以內，撤銷其假釋，但假釋期滿逾3年者
    ，不在此限，刑法第78條第1項定有明文。本案被告於前案
    假釋中故意更犯本案事實一、㈠、㈢、㈣所示犯行及事實一、㈡
    部分犯行，並經原審為有期徒刑以上之宣告，是被告涉嫌於
    假釋中故意更犯罪，於將來可能受有期徒刑之確定判決，該
    假釋可能於假釋期滿3年內（104年10月5日）遭撤銷，導致
    上開2案之刑罰尚未執行完畢，此亦有卷存臺灣臺北地方法
    院檢察署103年8月28日北檢治欣○○○○字第○○號函為相同之意
    見可證（見原審卷第40、41頁），是以被告就事實一、㈡所
    示，其犯行時間係在101年10月6日以後及事實一、㈤所示之
    強制猥褻犯行，固係在前述假釋期滿後所犯，但上開2罪之
    假釋日後既有前述可能遭撤銷致須執行殘刑之情形，顯難因
    此遽認上開2罪已執行完畢而符合累犯之要件。從而，既有
    前述前案刑罰執行完畢與否不確定之因素，基於罪疑唯有利
    於被告認定之原則，被告上開犯行即不應為累犯之認定；另
    如該假釋後未遭撤銷，而使前開2罪構成本案前述部分犯行
    認定累犯之前科，則可由檢察官依刑法第48條前段規定聲請
    更定其刑，附此敘明。
四、原審經詳細審理後，本於同上理由，認被告犯乘機猥褻罪1
    次、強制猥褻罪117次、強制性交罪2次，變更起訴法條，適
    用兒童及少年福利與權益保障法第112條第1項前段，刑法第
    11條前段、第221條第1項、第224條、第225條第2項、第51
    條第5款等規定，並審酌被告與告訴人甲○雖無血緣關係，但
    其2人均以父女相稱，足徵告訴人甲○對被告有一定之信任與
    好感，詎被告竟為滿足一己私慾，不顧告訴人甲○人格發展
    之健全及內心感受，對其為前述乘機猥褻、強制猥褻及強制
    性交等行為，罔顧告訴人甲○之信任關係，嚴重戕害告訴人
    甲○身心之健全成長，亦違反社會善良風俗，造成告訴人甲○
    心理上難以彌補之陰影及創傷，犯罪所生危害非微，佐以被
    告前於84至86年間，因對其養女（原判決第20頁第8行誤載
    為親生女兒，詳後述）為連續強姦罪，經法院判處有期徒刑
    15年確定，於96年5月8日縮短刑期假釋出監，於101年10月5
    日保護管束期滿，竟未知警惕，在上開保護管束期間，再為
    前述本案部分犯行，足徵其不知悔悟，惡性重大，上開所犯
    自均應予嚴懲，兼衡其素行、智識程度、家庭經濟、生活狀
    況、犯行長達2年餘，強制猥褻次數多達117次，暨公訴檢察
    官求處之刑期稍嫌過重等一切情狀，就被告成年人故意對少
    年犯乘機猥褻罪部分，量處有期徒刑10月；強制猥褻罪共11
    7罪部分，各處有期徒刑1年2月；強制性交罪共2罪部分，各
    處有期徒刑4年2月，並定應執行有期徒刑24年6月，經核其
    認事用法，均無違誤，量刑亦屬適當，自應予以維持。
五、檢察官上訴意旨略以：為使法院對刑事被告之科刑符合罪刑
    相當原則，提高個案量刑之可預測性，提昇人民關於個案量
    刑之信賴度，減少民怨，新北地檢署開發出求刑因子試算系
    統（下稱求刑試算系統），而新北地檢署研擬之求刑試算系
    統各項量刑因子具體求刑點數之由來，係經統計分析原審法
    院於97年起至99年止審結並諭知有罪之刑法第221條、第224
    條案件之判決，於科刑時所審酌各項量刑因素，並參酌司法
    院研擬之「量刑資訊系統」所列各項量刑因子及國際實務運
    作現況，歸納、研擬此類案件之量刑因子，並訂出求刑基礎
    ，用以作為個案具體求刑之依據；針對經統計分析同上期間
    經原審法院審結並諭知有罪之刑法第221條、第224條案件之
    判決，經計算後，始將刑法第221條強制性交罪、第224條強
    制猥褻罪之基礎刑各訂為45個月、12個月（因新北地檢署求
    刑參考表之計算基礎為每1點換算為10日，每3點換算為1月
    ，小數點以下無條件捨去，故該罪之基礎求刑點值即為135
    點、36點）即3年9月、1年；檢察官於論告時，就被告所涉
    刑法第221條強制性交罪、第224條強制猥褻罪部分，承前開
    求刑試算系統，考量被告有同類性暴力犯罪之前科、與告訴
    人甲○有教養照顧之仰賴關係、且對告訴人甲○造成心理性傷
    害，又係長期習慣性為強制猥褻行為且次數眾多，暨兒童及
    少年福利與權益保障法第112條第1項前段之法定加重事由等
    求刑因子，就被告所涉成年人故意對少年犯強制猥褻罪部分
    （共117罪），各求處有期徒刑2年9月，就成年人故意對少
    年犯強制性交罪部分（共2罪），各求處有期徒刑7年6月；
    惟原審僅就成年人故意對少年犯強制猥褻罪部分（共117罪
    ），各處有期徒刑1年2月，就成年人故意對少年犯強制性交
    罪部分（共2罪），各處有期徒刑4年2月，實無以收警惕之
    效，亦未能使罰當其罪，而違背量刑之內部性界限，自有刑
    事訴訟法第378條判決違背法令事由；此外，原判決中亦無
    以具體理由論述檢察官依據上揭客觀求刑試算系統所獲致之
    求處刑度何以不足採用，原判決亦有判決理由未備之違法；
    爰請審酌被告前已有因對親生女兒為連續強姦罪遭判刑之刑
    案紀錄，竟仍未知警惕，不知友愛子女晚輩，而對○○○○之女
    兒即告訴人甲○復為本件犯行，所為已極端嚴重戕害告訴人
    甲○之心理、身體健康，造成告訴人甲○終身難以磨滅之陰影
    ，犯後復飾詞狡辯，毫無悔意，實為社會道德、法理所不容
    ，其惡性嚴重，犯後態度難認良好，應予嚴厲非難，以及前
    開一切情狀，請依法從重量處較原審科刑較重之刑，以資懲
    儆云云。被告上訴意旨則以：被告前所犯連續強姦罪之被害
    人非被告之親生女兒，本案被告已坦承犯行，希望可以從輕
    量刑云云，均指摘原判決量刑不當。惟查，刑事審判旨在實
    現刑罰權之分配的正義，故法院對有罪被告之科刑，應符合
    罪刑相當之原則，使輕重得宜，罰當其罪，以契合社會之法
    律感情，此所以刑法第57條明定科刑時應審酌一切情狀，尤
    應注意該條所列10款事項以為科刑輕重之標準，俾使法院就
    個案之量刑，能斟酌至當。而量刑輕重，係屬事實審法院得
    依職權自由裁量之事項，苟已斟酌刑法第57條各款所列情狀
    而未逾越法定刑度，不得遽指為違法（最高法院72年度臺上
    字第6696號判例意旨參照）。查被告前因連續犯強姦罪，經
    ○○地院以○年度○字第○號判決判處有期徒刑15年，嗣經本院
    以○年度○字第○號判決上訴駁回確定乙節，業如前述，而該
    案之被害人實為被告之養女乙情，亦有前開判決在卷可按（
    見原審卷第65頁反面），是原判決及檢察官上訴意旨均以被
    告前曾對親生女兒連續犯強姦罪云云，容有誤會。原判決已
    就量刑審酌之依據逐一說明如上，其所量處之刑，既未逾越
    法定刑度，亦無明顯失出失入之違法或不當，難謂有何失之
    過輕或過重之違法。綜上所述，檢察官及被告之上訴均為無
    理由，均應予以駁回。
據上論斷，應依刑事訴訟法第368條，判決如主文。
本案經檢察官張啟彬到庭執行職務。
中　　華　　民　　國　 104　　年　　4 　　月　　16　　日
                  刑事第十六庭審判長法　官  葉騰瑞
                                    法　官  陳芃宇
                                    法　官  彭政章
以上正本證明與原本無異。
如不服本判決，應於收受送達後10日內向本院提出上訴書狀，其
未敘述上訴之理由者並得於提起上訴後10日內向本院補提理由書
（均須按他造當事人之人數附繕本）「切勿逕送上級法院」。
                                    書記官  謝文傑
中　　華　　民　　國　 104　　年　　4 　　月　　16　　日
附錄本案論罪科刑法條全文：
刑法第221條
對於男女以強暴、脅迫、恐嚇、催眠術或其他違反其意願之方法
而為性交者，處3 年以上10 年以下有期徒刑。
前項之未遂犯罰之。

刑法第224條：
對於男女以強暴、脅迫、恐嚇、催眠術或其他違反其意願之方法
，而為猥褻之行為者，處6 月以上5 年以下有期徒刑。

刑法第225 條：
對於男女利用其心神喪失、精神耗弱、身心障礙或其他相類之情
形，不能或不知抗拒而為性交者，處3 年以上10年以下有期徒刑
。
對於男女利用其心神喪失、精神耗弱、身心障礙或其他相類之情
形，不能或不知抗拒而為猥褻之行為者，處6 月以上5 年以下有
期徒刑。
第1 項之未遂犯罰之。

兒童及少年福利與權益保障法第112 條第1 項
成年人教唆、幫助或利用兒童及少年犯罪或與之共同實施犯罪或
故意對其犯罪者，加重其刑至二分之一。但各該罪就被害人係兒
童及少年已定有特別處罰規定者，從其規定。